Minutes et répertoires du notaire Louis François de SAINT-PAUL, 20 août 1768 - 13 mars 1783 (étude XIX)
Archives nationales
- Minutes de Louis François de SAINT-PAUL, 1768 - 31 mars 1783; MC/ET/XIX/787 - MC/ET/XIX/858
  - Minutes. 1782, janvier - mars, janvier - mars 1782; MC/ET/XIX/852
    - Dépôt de pièces famille Normand, 20 février 1782; MC/ET/XIX/852
      testament déposé du sieur Thomas Normand, garçon majeur. - Dépôt du mortuaire de Thomas Normand, garçon majeur, tisserand en cette paroisse, église paroissiale d'Havrincourt en Artois, diocèse de Cambrai. -Notoriété constatant le nombre des héritiers de Thomas Normand: le sieur Félix Normand et Marie Madelaine Normand, femme de monsieur Thelliez et Joseph Normand, tous trois neveux et nièce demeurant audit Havrincourt en Artois. - délivrance de legs de Thomas Normand au profit du sieur Joseph Normand à l'exclusion de tout autre
      testament; dépôt de pièces; acte d'état civil; dépôt de pièces; notoriété; délivrance de legs; dépôt de pièces; Havrincourt (Pas-de-Calais); Normand, Thomas; Normand, Félix; Normand, Marie-Madelaine; Thelliez (monsieur); Normand, Joseph; tisserand
    - Dépôt de pièces famille Dubellay, 25 février 1782; MC/ET/XIX/852
      Dépôt du baptistaire de Marie Jeanne Dubellay, veuve en secondes noces du sieur Joseph Bernard, paroisse de Boissy sous Saint Yon, diocèse de Paris. - Dépôt du baptistaire de François Bernard, fils de François Joseph Bernard, et de Jeanne Dubellay, église paroissiale Saint-Eustache à Paris
      acte d'état civil; dépôt de pièces; Dubellay, Marie-Jeanne; Bernard, Joseph; Bernard, François; Bernard, François-Joseph; Dubellay, Jeanne
    - Dépôt de l'acte de vie de madame Sabine Tierney, épouse de monsieur Abraham Robarts, négociant à Londres, 6 mars 1782; MC/ET/XIX/852
      notoriété; dépôt de pièces; Londres (Royaume-Uni); Tierney, Sabine; Robarts, Abraham; négociant
    - Notoriété concernant le sieur Edme Pajot, marchand papetier à Paris absent depuis un an et constatant qu'il est passé dans les isles et que ses affaires étoient en mauvais état, 8 mars 1782; MC/ET/XIX/852
      notoriété; Pajot, Edme; commerçant; papetier
    - Notoriété constant que Antoine Marie Martelly, lieutenant général de la sénéchaussée de Roulon et dame Rosalie Victoire de Villeneuve, son épouse, n'ont pas fait de contrat de mariage, 13 mars 1782; MC/ET/XIX/852
      notoriété; Martelly, Antoine-Marie; Villeneuve, Rosalie-Victoire de
    - Dépôt de pièces famille Lebel, 15 mars 1782; MC/ET/XIX/852
      Notoriété constatant le nombre des héritiers du sieur François Lebel, garde chasse: François Michel Lebel, marchand épicier, son fils, de lui et de Madelaine Barbier, paroisse Saint Martin de la ville de Saint Denis en France, diocèse de Paris. -Dépôt de l'acte de vie du sieur Jean Bernard Lipper, grand commissaire de guerre et receveur des finances de son altesse électorale de Cologne et de dame Marie Honorine Théodore Pusoiny, son épouse et de leurs enfants: Pierre Jean François Lipper et William Ferdinand Ignace Jean Népomucène Lipper et Clément Ferdinand Bernard Ignace Jean Népomucène Lipper et Joduny Hermann Joseph Ignace Lipper, leurs enfants. - Dépôt du mortuaire de François Lebel,garde chasse à Saint Denis en France, époux de Madelaine Barbier. -
      notoriété; notoriété; acte d'état civil; dépôt de pièces; Cologne (Allemagne); Lebel, François; Lebel, François-Michel; Barbier, Madelaine; Lipper, Jean-Bernard; Pusoiny, Marie-Honorine-Théodore; Lipper, Pierre-Jean-François; Lipper, William-Ferdinand-Ignace-Jean-Népomucène; Lipper, Clément-Ferdinand-Bernard-Ignace-Jean-Népomucène; Lipper, Joduny-Hermann-Joseph-Ignace; garde-chasse; commerçant; commerçant
    - Notoriété constatant le nombre des héritiers du sieur René Nicolas Poisson, maître bijoutier à Paris, et de dame Madelaine Victoire Girard, fille majeure et qui constate que c'est par erreur que dans le nombre des héritiers de dame Marie Eléonore Lemaitre, veuve du sieur Louis Girard, maître d'armes, et que ledit sieur Poisson a été nommé Nicolas au lieu de René Nicolas et ladite dame Girard a été nommée Victoire au lieu de Madelaine Victoire, 18 mars 1782; MC/ET/XIX/852
      notoriété; Poisson, René-Nicolas; Girard, Madelaine-Victoire; Lemaitre, Marie-Eléonore; Girard, Louis; orfèvre
    - Dépôt de pièces famille Girard, 18 mars 1782; MC/ET/XIX/852
      Dépôt du baptistaire de Madelaine Girard, fille de Gilles Girard, fondeur, et de Barbe Gaudet, paroisse Saint Nicolas des Champs à Paris. - Dépôt du mortuaire de Louis Girard, maître de danse, natif de Saint Porchaire, Hôtel Dieu de la ville et diocèse de Poitiers
      acte d'état civil; dépôt de pièces; dépôt de pièces; Poitiers (Vienne); Girard, Madelaine; Girard, Gilles; Gaudet, Barbe; Girard, Louis; fondeur; danseur; enseignant
    - Dépôt du baptistaire de René Nicolas Poisson, fils de René Claude Poisson, gagne denier, et de Catherine Buteux, église paroissiale Saint Eustache à Paris, 18 mars 1782; MC/ET/XIX/852
      acte d'état civil; dépôt de pièces; Poisson, René-Nicolas; Poisson, René-Claude; Buteux, Catherine; journalier
    - Dépôt de pièces famille Hinfray, 21 mars 1782; MC/ET/XIX/852
      Dépôt du baptistaire de Louis Hinfray, fils de Pierre Hinfray et de Marguerite Godard, paroisse Saint Pierre d'Hennesis, diocèse de Rouen. - Dépôt du baptistaire de Marie Marguerite Hinfray, fille de Pierre Hinfray et de Marguerite Godard, paroisse de Guiseniers, diocèse de Rouen. - Dépôt du mortuaire de Marie Jeanne Jacquesson, épouse de monsieur Pierre de Ligny, fabricant à Reims et conseiller échevin de cette ville, paroisse Saint Thimothée de la ville et diocèse de Reims. -Dépôt du mortuaire du sieur Pierre de Ligny, marchand et administrateur de l'hôpital général, ancien conseiller échevin de cette ville, veuf en premières noces de demoiselle Nicolle Marlette et en secondes noces de demoiselle Marie Jeanne Jacquesson, paroisse Saint Thimothée de la ville et diocèse de Reims. - dépôt acte célébration de mariage entre messire Vincent d'Auriol, chevalier de Saint Louis, major au régiment de Bourbon Infanterie, et demoiselle Anne de Brach, paroisse Saint Pierre de Loubès, diocèse de Bordeaux. - Dépôt du mortuaire du sieur Louis César Famin, bourgeois de Marseille, paroisse Saint Genest au terroir de la ville et diocèse de Marseille. - Notoriété constant le nombre des héritiers de Louis César Famin: Jean Louis César Famin et Joseph Etienne Famin, ses enfants majeurs. -Notoriété en rectification des noms de Louis Hinfray, tisserand en toille, demeurant à Hennesis, et de Marie Marguerite Hinfray, épouse de François Aveline, chartier audit lieu, qui a été écrit Hainfray ou Infray, au lieu de Hinfray, qui est son véritable nom
      acte d'état civil; dépôt de pièces; notoriété; Hennezis (Eure); Hinfray, Louis; Hinfray, Pierre; Godard, Marguerite; Hinfray, Marie-Marguerite; Jacquesson, Marie-Jeanne; Ligny, Pierre de; Marlette, Nicolle; Jacquesson, Marie-Jeanne; Auriol, Vincent d'; Brach, Anne de; Famin, Louis-César; Famin, Jean-Louis-César; Famin, Joseph-Etienne; Aveline, François; commerçant; tisserand; transporteur de marchandises
    - Dépôt de pièces famille Cuny d' Autrive, 27 mars 1782; MC/ET/XIX/852
      contrat de mariage déposé entre monsieur Philippe Antoine Cuny, écuyer, sieur d'Autrive, avocat au parlement de Paris, et la demoiselle Marie Madelaine de Joncaire, fille majeure. -Dépôt du mortuaire de Philippe Antoine Cuny sieur d'Autrive, ancien officier de l'administration de la marine, époux de dame Magdelaine Thérèse de Joncaire, paroisse Saint Ours de Loches, diocèse de Blois. - Acte mortuaire déposé de Philippe Antoine Cuny d'Autrive
      contrat de mariage; dépôt de pièces; acte d'état civil; dépôt de pièces; Cuny d' Autrive, Philippe-Antoine; Joncaire, Marie-Madelaine de; avocat au parlement (Ancien Régime); officier (armée)
  - Minutes. 1782, avril - mai, avril - mai 1782; MC/ET/XIX/853
    - Dépôt de pièces famille Devarly, 4 avril 1782; MC/ET/XIX/853
      Dépôt du baptistaire de Nicolas Devarly, fils de Gratien Devarly et de Marie Rosois, paroisse Sainte Marie Magdelaine de Montargis, diocèse de Sens. - Dépôt du baptistaire de Ithier Devarly, fils de Gratien Devarly et de Marie Rosois, paroisse Sainte Marie Magdelaine de Montargis, diocèse de Sens. - Dépôt du mortuaire de Jeanne Muet, veuve de Nicolas Diverly, portier des anciens hôtels de guerre, paroisse royale Saint Louis de Versailles. - Notoriété constatant la seule héritière de Jeanne Muet, veuve de Nicolas Diverly, portier des anciens hôtels de la guerre :Jeanne Jamet, sa nièce
      acte d'état civil; dépôt de pièces; notoriété; dépôt de pièces; Montargis (Loiret); Versailles (Yvelines); Devarly, Nicolas; Devarly, Gratien; Rosois, Marie; Devarly, Ithier; Muet, Jeanne; Diverly, Nicolas; Jamet, Jeanne
    - Notoriété constatant le seul héritier de la demoiselle Tillette de Dructel: sieur Tillette de Bichecourt, 4 avril 1782; MC/ET/XIX/853
      notoriété; Tillette de Dructel (demoiselle); Tillette de Bichecourt (sieur)
    - Dépôt de pièces famille Cotte, 4 avril 1782; MC/ET/XIX/853
      Dépôt du mortuaire de Alix Cotte, fille majeure de feu Jean Cotte, négociant, et de feue Marie Anne Wattier, paroisse Saint Martin Le Martyr, dite en Castillon de la ville et diocèse d'Amiens. -Notoriété constatant le nombre des héritiers de Alix Cotte: Louis Joseph Benoit Cotte et François Cotte, tous deux garçons majeurs et Marie Charlotte Louise Cotte et Geneviève Cotte, toutes deux filles majeures, ses frères et soeurs
      acte d'état civil; dépôt de pièces; notoriété; Cotte, Alix; Cotte, Jean; Wattier, Marie-Anne; Cotte, Louis-Joseph-Benoit; Cotte, François; Cotte, Marie-Charlotte-Louise; Cotte, Geneviève; négociant
    - Notoriété en rectification des noms de Pierre Amable Dupré qui a été nommé autrement que Pierre Aimable Dupré qui sont ses vrais noms, 4 avril 1782; MC/ET/XIX/853
      notoriété; Dupre, Pierre-Aimable
    - Notoriété constatant le nombre des héritiers de monsieur l'abbé Goulet, prêtre à Paris, bénéficier prêtre et chanoine de Saint Denis du Pas à Paris: maître Nicolas Mathieu Goulet, avocat en parlement et sieur Nicolas Goulet, maçon entrepreneur en bâtiment à Paris et sieur Séraphin Goulet, graveur en taille douce et demoiselle Louise Marguerite Goulet, épouse séparée de Jean Joseph Farvent marchand plumassier à Paris, 5 avril 1782; MC/ET/XIX/853
      notoriété; Goulet (monsieur); Goulet, Nicolas-Mathieu; Goulet, Nicolas; Goulet, Séraphin; Goulet, Louise-Marguerite; Farvent, Jean-Joseph; prêtre; chanoine; avocat au parlement (Ancien Régime); maçon; chef d'entreprise; graveur; commerçant
    - Dépôt de pièces famille Lemoine, 19 avril 1782; MC/ET/XIX/853
      Dépôt du baptistaire de Henriette Françoise Lemoine, fille de André Lemoine, menuisier ,et de Françoise Catherine Mousseaux, paroisse Saint Etienne de la ville de Brie Comte Robert, diocèse de Paris. - Notoriété constatant l'entrée en religion de Geneviève Françoise Lemoine, dite Sainte Claire, fille de André et de Catherine Mousseau, abbaye royalle de Sainte Perrine de Chaillot. - Dépôt du baptistaire de Marie Magdelaine Le Moine, fille de André Le Moine menuisier et de Marie Magdelaine Briquet, paroisse Saint Etienne de la ville de Brie Comte Robert, diocèse de Paris. - Dépôt du baptistaire de Henriette Françoise Lemoine, fille de Jean Jacques Lemoine, menuisier et de Henriette Devilliers, paroisse Saint Etienne de la ville de Brie Comte Robert, diocèse de Paris. -Dépôt du baptistaire de autre Henriette Françoise Lemoine, fille de Jean Jacques Lemoine, menuisier et de Henriette Devilliers, paroisse Saint Etienne de la ville de Brie Comte Robert, diocèse de Paris. - Dépôt du baptistaire de Jean Nicolas Lemoine, fils de Jean Jacques Lemoine menuisier et de Henriette Devilliers, paroisse Saint Etienne de la ville de Brie Comte Robert, diocèse de Paris. - Dépôt du baptistaire de Jean Pierre Lemoine, fils de Jean Jacques Lemoine et de Marguerite Fontaine, paroisse Saint Etienne de la ville de Brie Comte Robert, diocèse de Paris. - Dépôt du baptistaire de Madelaine Lemoine, fille de Jean Lemoine et de Marguerite Fontaine, paroisse Saint Etienne de la ville de Brie Comte Robert, diocèse de Paris. - Dépôt du baptistaire de François Marin Lemoine, fils de Jean Jacques Lemoine et de Marguerite Fontaine, paroisse Saint Etienne de la ville de Brie Comte Robert, diocèse de Paris. - Dépôt du baptistaire de Françoise Scholastique Félicité Lemoine, fille de André Lemoine et de Françoise Mousseaux, paroisse Saint Etienne de la ville de Brie Comte Robert, diocèse de Paris. - Dépôt du baptistaire de André Nicolas Lemoine, fils de André Lemoine et de Catherine Françoise Mousseaux, paroisse Saint Etienne de la ville de Brie Comte Robert, diocèse de Paris. - Dépôt du baptistaire de Louise Françoise Lemoine, fille de feu Nicolas Lemoine, menuisier et de Marie Anne Devillers, paroisse Saint Etienne de la ville de Brie Comte Robert, diocèse de Paris. - Dépôt du mortuaire de Jean Gabriel L' Evêque, époux de Marie Jeanne Benoist, paroisse Saint Barthélémy de Melun, diocèse de Sens. - Dépôt du baptistaire de Jean Louis L' Evêque, fils de Jean L' Evêque, charon et de Marie Jeanne Benoist, paroisse de Saint Barthélémy de Melun, diocèse de Sens. - dépôt acte célébration de mariage entre Jean Decaix Douest, fils majeur de la paroisse de Saint Sauveur et Marie Magdelaine Lemoine, paroisse Saint Roch à Paris. - dépôt acte célébration de mariage entre Noël Poirier, maître cordonnier et Henriette Françoise Lemoine, paroisse Saint Germain l' Auxerrois à Paris. - dépôt acte célébration de mariage entre Jean Jacques Langlois, maître tailleur, veuf de Marie Catherine Lamarra, et Henriette Françoise Lemoine, église royale et paroissiale Saint Germain l' Auxerrois à Paris
      acte d'état civil; notoriété; dépôt de pièces; Lemoine, Henriette-Françoise; Lemoine, André; Mousseaux, Françoise-Catherine; Lemoine, Geneviève-Françoise; Le Moine, Marie-Magdelaine; Briquet, Marie-Magdelaine; Lemoine, Henriette-Françoise (autre); Lemoine, Jean-Jacques; Devilliers, Henriette; Lemoine, Jean-Nicolas; Lemoine, Jean-Pierre; Fontaine, Marguerite; Lemoine, Madelaine; Lemoine, François-Marin; Lemoine, Françoise-Scholastique-Félicité; Lemoine, André-Nicolas; Lemoine, Louise-Françoise; Lemoine, Nicolas; Devillers, Marie-Anne; L'Eveque, Jean-Gabriel; Benoist, Marie-Jeanne; L'Eveque, Jean-Louis; Decaix-Douest, Jean; Poirier, Noël; Langlois, Jean-Jacques; Lamarra, Catherine; menuisier; religieux; charron; cordonnier; tailleur d'habits
    - Dépôt de pièces famille Levesque, 19 avril 1782; MC/ET/XIX/853
      Dépôt du baptistaire de Marie Hélène Levesque, fille de Henry Levesque et de Marie Anne Lemoine, paroisse Saint Etienne de la ville de Brie Comte Robert, diocèse de Paris. - Dépôt du baptistaire de Gabriel Jean Levesque, fils de Henry Levesque et de Marie Anne Lemoine, paroisse Saint Etienne de la ville de Brie Comte Robert, diocèse de Paris. - Dépôt du baptistaire de Jean François Levesque, fils de Henry Levesque et de Marie Anne Lemoine, paroisse Saint Etienne de la ville de Brie Comte Robert, diocèse de Paris. - dépôt acte célébration de mariage entre Pierre Rebera, batteur en grange et Marie Louise Françoise Lemoine, paroisse Saint Etienne de la ville de Brie Comte Robert, diocèse de Paris. - Dépôt du mortuaire de Pierre Ribera, manouvrier, époux de Marie Louise Lemoine
      acte d'état civil; dépôt de pièces; Levesque, Marie-Hélène; Levesque, Henry; Lemoine, Marie-Anne; Levesque, Jean-Gabriel; Levesque, Jean-François; Rebera, Pierre; Lemoine, Marie-Louise-Françoise; journalier
    - Dépôt de pièces famille Cromot, 22 avril 1782; MC/ET/XIX/853
      Dépôt du mortuaire de dame Christine de Goujon, veuve de monsieur François de Cromot, écuyer, seigneur de Vassy, paroisse Saint Pierre d'Avallon, diocèse d'Autun. -dépôt acte célébration de mariage entre haut et puissant seigneur Louis comte de Saillans, chevalier de Saint Louis, capitaine de dragons, attaché au troisième régiment de chasseurs à cheval et demoiselle Françoise de Cromot de Sée, majeure, paroisse Saint Pierre d'Avallon, diocèse d'Autun. -Notoriété constatant le nombre des héritiers de monsieur François de Cromot et de dame Christine Barbe de Goujon: demoiselle Charlotte Henriette Cromot et Philiberte Jacquette Cromot et Françoise Cromot et Marie Edmée Cromot et dame Françoise Cromot, épouse de monsieur François Louis comte de Saillans, capitaine de dragons, chevalier de Saint Louis, leurs enfants, demeurant à Avallon
      notoriété; dépôt de pièces; Goujon, Christine de; Cromot de Vassy, François; Saillans, Louis de; Cromot de See, Françoise de; Cromot, François de; Goujon, Christine-Barbe de; Cromot, Charlotte-Henriette; Cromot, Philiberte-Jacquette; Cromot, Marie-Edmée; Saillans, François-Louis de
    - Dépôt de pièces famille Le Moine, 29 avril 1782; MC/ET/XIX/853
      Dépôt du mortuaire de maître Jean François Le Moine, capitaine de seconde classe à l'hôtel royal des Invalides, église royale et paroissiale Saint Louis de l'hôtel royal des Invalides. -Notoriété constatant le nombre des héritiers de Jean François Lemoine, écuyer, ancien garde du corps du Roy: demoiselle Marie Jeanne Lemoine, veuve du sieur Pierre Joseph Cheron, bourgeois de Senlis et demoiselle Geneviève Catherine Lemoine, épouse du sieur Eustache Charles Martin Chefdeville aussi bourgeois de Senlis et demoiselle Marguerite Lemoine, épouse de maître Jean François Cartonil, ancien conseiller du Roy en l'élection de Clermont Ferrand et demoiselle Marie Thérèse Lemoine, fille majeure demeurant à Senlis, ses quatre soeurs
      acte d'état civil; dépôt de pièces; notoriété; dépôt de pièces; Senlis (Oise); Le Moine, Jean-François; Lemoine, Marie-Jeanne; Cheron, Pierre-Joseph; Lemoine, Geneviève-Catherine; Chefdeville, Eustache-Charles-Martin; Lemoine, Marguerite; Cartonil, Jean-François; Lemoine, Marie-Thérèse
    - Dépôt de pièces famille Mozac, 30 avril 1782; MC/ET/XIX/853
      Notoriété en rectification des noms de dame Elisabeth Mozac, épouse du sieur Nicolas Lachapelle, officier de bouche de Monseigneur le comte d'Artois, laquelle dame a été nommée par erreur, Jeanne Elizabeth au lieu de Anne Elizabeth. - Dépôt du baptistaire de Anne Elizabeth Mozac, fille de Jean Nicolas Mozac, cordonnier, et de Jeanne Elizabeth Blanchon, paroisse Saint Eustache à Paris
      notoriété; acte d'état civil; dépôt de pièces; Mozac, Anne-Elizabeth; Lachapelle, Nicolas; Mozac, Jean-Nicolas; Blanchon, Jeanne-Elizabeth; cordonnier
    - Dépôt du mortuaire de Henri de Bonal de La Gravilière, chevalier de Saint Louis, paroisse Saint Vincent de Cahors, 30 avril 1782; MC/ET/XIX/853
      acte d'état civil; dépôt de pièces; Bonal de La Graviliere, Henri de
    - Dépôt de pièces famille de Calonne, 6 mai 1782; MC/ET/XIX/853
      dépôt acte célébration de mariage entre Charles François de Calonne, chevalier, sous-lieutenant au régiment de la Faire Infanterie et de la demoiselle Marie Angélique Madelaine Alexandrine Morgane de Maricourt, demoiselle majeure, paroisse Saint Rémy de la ville et diocèse d'Amiens. -contrat de mariage déposé entre Charles François de Calonne, chevalier, sous-lieutenant au régiment de la Faire Infanterie et de la demoiselle Marie Angélique Madelaine Alexandrine Morgane de Maricourt, demoiselle majeure
      dépôt de pièces; acte d'état civil; contrat de mariage; Calonne, Charles-François de; Maricourt, Marie-Angélique-Madelaine-Alexandrine-Morgane de
    - Dépôt de pièces famille Montigny, 13 mai 1782; MC/ET/XIX/853
      Dépôt du mortuaire du sieur René Montigny, bourgeois de Nogent le Rotrou, paroisse Saint Laurent de Nogent le Rotrou. - Acte mortuaire déposé du sieur René Montigny, à la requête de la demoiselle Margueritte Marinier et comme tutrice d'Achille Montigny, leur fils mineur. - Notoriété constatant le héritiers dudit René Montigny: Achille Montigny, son fils mineur, et dame Margueritte Marinier, son épouse. - Notoriété portant sentence de tutelle par Margueritte Marinier pour son fils mineur Achille Montigny
      acte d'état civil; dépôt de pièces; acte d'état civil; dépôt de pièces; notoriété; dépôt de pièces; notoriété; dépôt de pièces; Montigny, René; Marinier, Margueritte; Montigny, Achille
    - Dépôt de l'acte de vie de dame Claude de Gévaudan, veuve de monsieur Louis de Saint Etienne de Saint Sernin, major au régiment de Gatinois, 27 mai 1782; MC/ET/XIX/853
      notoriété; dépôt de pièces; Gevaudan, Claude de (F); Saint-Etienne de Saint-Sernin, Louis de
    - Dépôt du mortuaire de monsieur Jean de Font Beaud de Labreüille avocat en parlement, église paroissiale Saint Antonin de la ville et diocèse d'Angoulême, 28 mai 1782; MC/ET/XIX/853
      acte d'état civil; dépôt de pièces; Font-Beaud de Labreuille, Jean de; avocat au parlement (Ancien Régime)
  - Minutes. 1782, juin - juillet, juin - juillet 1782; MC/ET/XIX/854
    - Notoriété en rectification des noms et dépôt du baptistaire où il parait que monsieur Selleron a été baptisé sous les noms de Nicolas Jean Selleron, qui sont ses vrais noms, paroisse Saint Sollenne de la ville et diocèse de Blois, 7 juin 1782; MC/ET/XIX/854
      notoriété; acte d'état civil; dépôt de pièces; Selleron, Nicolas-Jean
    - Dépôt de pièces famille Martin, 11 juin 1782; MC/ET/XIX/854
      Dépôt du baptistaire de Marie Anne Pélagie Martin, fille de Jean Baptiste Martin et de Marie Anne Pélagie Boyencourt, paroisse Saint Rémy de la ville et diocèse d'Amiens. -Notoriété constatant le nombre des héritiers de Marie Anne Pélagie Martin: Jean Martin et Nicolas Martin et Norbert Martin, ses trois fils et Marie Madelaine Martin, épouse de Nicolas Zoron et Marie Josephe Martin, veuve de Louis Gaillet, ses deux filles et Pélagie Martin, fille mineure de Jean Baptiste Martin et Marie Anne Pélagie Boyencourt, sa petite fille. -Notoriété constatant le nombre des héritiers de Norbert Martin :Jean Martin et Nicolas Martin et Marie Madelaine Martin, épouse de Nicolas Zoron et Marie Josephe Martin, veuve de Louis Gaillet, ses deux filles et Pélagie Martin, fille mineure de feu Jean Baptiste Martin et de Marie Anne Pélagie Boyencourt, sa petite fille. -Notoriété portant sentence de tutelle et nommant dame Marie Anne Pélagie Boyencourt, veuve du sieur Jean Baptiste Martin tutrice de Marie Anne Pélagie Martin, sa fille mineure et le sieur Jean Martin pour son curateur
      acte d'état civil; dépôt de pièces; notoriété; Amiens (Somme); Martin, Marie-Anne-Pélagie; Martin, Jean-Baptiste; Boyencourt, Marie-Anne-Pélagie; Martin, Jean; Martin, Nicolas; Martin, Norbert; Martin, Marie-Madelaine; Zoron, Nicolas; Martin, Marie-Josephe; Gaillet, Louis; Martin, Pélagie
    - Dépôt de pièces famille Soyer, 15 juin 1782; MC/ET/XIX/854